臺灣臺北地方法院刑事判決　　　　　　　94年度重訴字第12號
公　訴　人　臺灣臺北地方法院檢察署檢察官
被　　　告　甲○○○○○ ○○.
　　　　　　　　　　身分證統一.
　　　　　　　　　　（
選任辯護人　陳勵新律師
　　　　　　陳豪杉律師
被　　　告　乙○○
選任辯護人　林美倫律師
被　　　告　戊○○
選任辯護人　沈朝標律師
被　　　告　丙○○
選任辯護人　許瑞榮律師
　　　　　　趙元昊律師
上列被告因毒品危害防制條例案件，經檢察官提起公訴（93年度
偵字第20950 號），本院判決如下：
    主  文
甲○○○○○ ○○○○○ ○○○○○○○共同連續販賣第一級毒品，處無期徒刑，
併科罰金新臺幣捌佰萬元，罰金如易服勞役，以罰金總額與陸個
月之日數比例折算之，褫奪公權終身，並於刑之執行完畢或赦免
後驅逐出境。扣案附表編號一、三、五之毒品均沒收銷燬，扣案
附表編號二、四、六至十一之物均沒收。
丙○○共同販賣第一級毒品，處無期徒刑，褫奪公權終身。扣案
附表編號一之毒品沒收銷燬，編號二、七至十之物均沒收。
戊○○共同販賣第一級毒品，處無期徒刑，褫奪公權終身。扣案
附表編號三、五之毒品均沒收銷燬，扣案附表編號四、六、十一
之物均沒收。
乙○○無罪。
    事  實
一甲○○○○○ ○○○○○ ○○○○○○○基於意圖營利而販賣第一級毒品古柯鹼
  之概括犯意，先於不詳時間、地點購入經我國行政院公告禁止
  進出口之第一級毒品古柯鹼二包，繼而與丙○○基於共同意圖
  營利而販賣並運輸前述古柯鹼出境之犯意聯絡，由甲○○○○○○○○○○ ○○○○○○○ 於民國九十三年十一月二十二日下午二點四十
  五分以手機（00000000000）通知不知情之乙○○
  為丙○○向世界旅行社（PEACE TRAVEL SVC CO LTD.）訂購聯
  合航空公司九十三年十一月二十三日上午十點十五分飛往東京
  之機票，甲○○○○○ ○○○○○ ○○○○○○○則將機票費用新臺幣（下同）
  一萬五千元透過華南商業銀行新生分行轉入乙○○於該行開立
  之000000000000號帳戶內。九十三年十一月二十
  三日上午六點左右，甲○○○○○ ○○○○○ ○○○○○○○以手機撥打丙○○
  之手機（0000000000），通知其於臺北市○○○○○路站等候，隨即駕駛自小客車前往該處搭載丙○○，駛回臺
  北縣三重市○○路○段四七巷三弄二四號三樓住處，留下丙○○於車內等候，甲○○○○○ ○○○○○ ○○○○○○○除上樓向乙○○取得當
  天機票與旅行社行程表外，另將以萊爾富塑膠袋包裝，瓶內均
  置有古柯鹼之沙宣洗髮精及仙蒂沐浴乳各一瓶攜帶下樓，返回
  車內後連同機票與行程表一併交給丙○○，並於載送丙○○到
  中正國際機場途中，囑其到達東京住進指定飯店後立刻回電報
  告房間號碼，教導丙○○如何從東京到大阪，要求其作筆記，
  並給付現金一萬五千元予丙○○供其花用。丙○○到達中正機
  場後先兌換四萬七千元日幣，上午十點左右通過海關時遭航站
  安檢人員攔下，查獲丙○○手提袋內前述古柯鹼二包（純度百
  分之七十七點零五，合計淨重七百九十三點二六公克，純質淨
  重六百十一點二一公克，空包裝重十七點九二公克）、沙宣洗
  髮精空瓶、仙蒂沐浴乳空瓶、萊爾富塑膠袋、MOTOROLA手機、
  聯合航空登機證、聯合航空機票、丙○○中華民國護照等物。
二甲○○○○○ ○○○○○ ○○○○○○○承前販賣第一級毒品古柯鹼之概括犯意
  ，與戊○○基於共同意圖營利而販賣第一級毒品古柯鹼之犯意
  聯絡，由甲○○○○○ ○○○○○ ○○○○○○○於九十三年六月結識戊○○後
  之不詳時間、地點購入古柯鹼二大包，置於黑色女用手提包內
  ，於九十三年十月二十四日至二十七日期間內某日，藏放在二
  人同居之臺北縣淡水鎮○○路十六巷Ｄ棟十九號六樓衣櫃內，
  準備伺機販售，嗣警員於查獲丙○○前述販賣並運輸古柯鹼之
  事實後，隨即於同日前往前述地點，於該處房間衣櫃內扣得古
  柯鹼二大包（其中一包分裝為二小包，合計淨重二百零六點二
  二公克，純度百分之八十三點八，純質淨重一百七十二點八一
  公克，空包裝重五點四六公克。另一包分裝為三小包，純度百
  分之七十五點二，合計淨重一百二十一點七公克，純質淨重九
  十一點五二公克，空包裝重四點九七公克），及夾鏈袋一包，
  始知上情。
三案經臺北市政府警察局大安分局報告臺灣臺北地方法院檢察署
  檢察官偵查起訴。
    理  由
壹、認定犯罪事實所憑之證據及理由
一事實欄一
(一)被告丙○○攜帶分別裝有古柯鹼之沙宣洗髮精及仙蒂沐浴乳空
  瓶各一瓶（外以萊爾富塑膠袋包裝），欲由中正機場搭乘飛機
  前往日本東京，而於通過海關時遭航站安檢人員攔下等事實，
  除丙○○坦承外，並有刑事警察局扣押筆錄一份（九十三年偵
  字第二○九五○號卷一第十八頁）、扣案之丙○○護照、登機
  證、機票、手機一支（門號0000000000）、沙宣洗
  髮乳空瓶一個、仙蒂沐浴乳空瓶一個、萊爾富購物袋一個等物
  可證，而扣案白粉二包（合計淨重七百九十三點二六公克），
  經法務部調查局鑑定結果，認均屬第一級毒品古柯鹼，有該局
  調科壹字第○二○○○六八四○號鑑定通知書一份（九十三年
  偵字第二○九五○號卷二第四十八頁）可證，應無疑義。
(二)被告甲○○○○○ ○○○○○ ○○○○○○○通知被告乙○○為丙○○向世界旅
  行社訂購聯合航空公司九十三年十一月二十三日上午十點十五
  分飛往日本東京之機票，並將機票費用透過華南商業銀行新生
  分行轉入乙○○於該行開立之帳戶，另於九十三年十一月二十
　三日上午六點左右駕駛自小客車前往臺北市○○○○○路站搭
  載丙○○後，駛回臺北縣三重市○○路○段四七巷三弄二四號
  三樓住處向乙○○取得當天機票、旅行社行程單等物後交予丙○○等事實，除甲○○○○○ ○○○○○ ○○○○○○○、乙○○、丙○○三人
  坦承外，並有世界旅行社訂位紀錄一份（九十三年偵字第二○
  九五○號卷一第七十三頁）、華南商業銀行新生分行乙○○帳
  戶存摺及甲○○○○○ ○○○○○　○○○○○○○ 匯款紀錄影本（九十三年偵
  字第二○九五○號卷二第一六八、一六九頁）、華南商業銀行
  新生分行九十四年二月十七日（九四）華生存字第○四七號函
  檢附該行之000000000000號帳戶之存款往來明細
  表（九十三年偵字第二○九五○號卷二第二六八頁）等可證，
  足認為真實。
(三)甲○○○○○ ○○○○○ ○○○○○○○部分：甲○○○○○ ○○○○○ ○○○○○○○否認有事
  實欄所載與丙○○共同販賣及運輸古柯鹼之行為，辯稱：是丙○○說要去日本玩，請我幫她買二十一日至二十四日期間的機
  票，我只好請我太太乙○○幫她向旅行社問問看，能不能買得
  到票，扣案裝有古柯鹼之沙宣洗髮精及仙蒂沐浴乳空瓶各一瓶
  （外以萊爾富塑膠袋包裝）不是我交付給丙○○的（本院卷一
  第十一頁至第十二頁）等語。本院認為：
(1)證人即被告丙○○於檢察官訊問時證稱：查獲前一天（即九十
  三年十一月二十二日）KENNETH 問我有沒有空，可否去日本，
  我答應他了，他就要我的資料，後來又問我下午有沒有空去拿
  機票，我說沒有，他要我有空再與他聯絡，到查獲當天早上六
  點多，他就打電話要我準備出門，他會開車到我板橋家中接我
  ，但後來他叫我坐計程車到捷運民權西路站，我到了之後，他
  要我到民權與承德路方向走，我就看到KENNETH 和他的車子，
  上車後他就開車往三重方向，先到他三重家，說要回家拿東西
  ，我在車上等，他下來後，手上就提了萊爾富的袋子，袋中就
  是洗髮精或沐浴乳，他把袋子交給我，連同機票，叫我把萊爾
  富的袋子放進我的手提袋，並叫我交給他的朋友，我問那個袋
  子放了什麼，他要我不要問，敷衍我，說這是他朋友DAVID 要
  給DAVID 在日本的朋友的，並交代我到日本後要到大阪，我直
  到此刻才知道他要我去日本的大阪，之前KENNETH 都沒說要去
  日本哪裡，他交代我怎麼到大阪，叫我一邊拿筆記下來，並交
  代我到東京就要馬上打電話給他，還指定我住的飯店，叫我打
  電話報告他說我住幾號房，他朋友就會過來找我。（到機場呢
  ？）答：他放我在航站下車後，他就開車走了，他在車上有拿
  一萬五千元新台幣給我，我在機場換了四萬七千元日幣，就隨
  身揹著我的手提袋，該洗髮精也隨身登機，我到安檢站就被檢
  查到，攔下來（九十三年偵字第二○九五○號卷二第二十六頁
　、第二十七頁）等語，其前述與甲○○○○○ ○○○○○ ○○○○○○○約於捷
  運民權西路站，繼而前往中正機場等過程，與九十三年十一月
  二十三日上午七點七分二十七秒至七點四十二分二十四秒共四
  筆通聯譯文（九十三年聲拘字第九九號卷第四頁至第五頁）之
  內容相符，堪認屬實。
(2)甲○○○○○ ○○○○○ ○○○○○○○於警詢時稱：是我載他去機場，我看到
  他手上已有黑色手提袋和小袋子，我不知道裡面有什麼東西（
  九十三年偵字第二○九五○號卷一第二十六頁反面倒數第三行
  、第四行）；於檢察官訊問時先稱：我於當日早上從淡水戊○○住處出發，並與丙○○相約六點左右在民權東路臺北橋附近
  見面，他只拎了一個黑色的包包，裡頭放著洗髮精、小餅乾之
  類的東，我有隨意一翻了一下她的行李袋子（九十三年偵字第
  二○九五○號卷二第六十一頁第一行至第三行）；繼而改稱：
  我與丙○○見面時，他就已經有那個黑色的包包，我問他要出
  國怎會只有一個包包，沒有其他行李，她說她有帶衣服，就從
  那個黑色包包拿出衣服，我還有看到洗髮精的罐子（九十三年
  偵字第二○九五○號卷二第二八七頁第十四行至第十六行）；
  於本院訊問時則稱：我載她回三重市○○路住處，跟我太太拿
  機票，在返回住處路程中，我覺得很奇怪，因為她身上只有揹
  一個黑色的包包，沒有其他行李，我就問她，為什麼到日本去
  玩，都不用帶其他衣物，而只帶一個小背包，她說她要去日本
  玩二天，不能帶這麼多東西，她就把她包包打開給我看，我看
  到裡面有衣服還有二瓶洗髮精（本院卷一第十一頁反面倒數第
  三行至第十二頁第三行）等語。甲○○○○○ ○○○○○ ○○○○○○○雖一再
  堅稱前往捷運站搭載丙○○時，丙○○即已持有扣案沙宣洗髮
  精及仙蒂沐浴乳空瓶；然其或稱於捷運站看到丙○○時，丙○○手上已有黑色手提袋及小袋子，亦即外觀上即可知悉丙○○
  除手提袋外，另持有一個袋子；或稱於返回三重住處途中，因
  其隨意翻動丙○○之手提袋而發現內有洗髮精；或稱因其質疑
  丙○○為何只攜帶一個包包，丙○○遂將手提袋打開供其觀看
  ，而發現手提袋內有二瓶洗髮精，其不僅對於丙○○攜帶扣案
  物品之方式，及如何發現與何時發現丙○○攜帶扣案物品等細
  節之陳述，各次均不相同，已有可疑；再參以其於九十三年十
  一月二十三日上午七點十四分以其0000000000號手
  機撥打丙○○0000000000號手機與之聯絡時之對話
  內容：「B （受話方，指丙○○）：Ya.A（發話方，指甲○○○○○○○○○○ ○○○○○○○）：You have one luggage, right？B ：No
  luggage.Just take my bag.A：What is your clothes？B ：
  I told you.I just take one bag , hand bag. No luggage
  ,just a bag.A ：What luggage you put your clothes ？B
  ：I put it in the bag. A：In the bag. OK,Bye. 」（九十
  三年聲拘字第九九號卷第五頁第一筆通聯譯文）可知，甲○○○○○○○○○○ ○○○○○○○ 於前往捷運站前即已一再確認丙○○是否有帶
  行李箱，幾個行李袋，何種樣式，如何攜帶衣物等細節，且於
  到達捷運民權西路站前即已明確知悉丙○○僅攜帶一隨身手提
  袋，並無大型行李箱，自無於二人共同返回三重住處途中，又
  質疑丙○○僅攜帶一隨身手提包一事，而由丙○○打開手提袋
  供其觀看之可能，所辯顯屬虛構。
(3)丙○○於九十三年十一月二十三日上午六點多，以其0000
  000000號手機撥打EGBULE EMEKA KENNETＺ000000
  0000號手機時對話如下：「B （發話方，指丙○○）：
  How many days I shoud stay？A （受話方，指甲○○○○○ ○○○○○○○○○○○○）：Just two days. B ：All right. I got it,all
  right.」（九十三年聲拘字第九九號卷第四頁第三筆通聯譯文
  ）可知，丙○○此行在日本停留之日數，乃由甲○○○○○ ○○○○○○○○○○○○ 決定。
(4)丙○○於當日上午九點二分以手機告知甲○○○○○ ○○○○○ ○○○○○○○
  ：「B（發話方，指丙○○）：Please tell the travel agency
  ok？A（受話方，指甲○○○○○ ○○○○○ ○○○○○○○）：Why？B：I am
  on the bus. For what you know. Because the airline is
  terminal 2,not 1.A：Why you say terminal 2？（此處應屬
  口誤）Why you say terminal 1？B ：Because the paper is
  dressing on terminal 1.A:OK.B：OK,so you got to terminal
  1（此處應屬口誤）,terminal 2,right？B：OK,so when I get
  there,I call you back.」（九十三年聲拘字第九九號卷第六
  頁第一筆通聯譯文）。甲○○○○○ ○○○○○ ○○○○○○○於同日上午十點
  十六分撥打乙○○之0000000000號手機之對話如下
  ：「B （受話方，指乙○○）：喂！A ：喂，你打電話給那個
  小姐，就是那個幫她買飛機票那個小姐。B ：然後呢？A ：你
  跟她說，那個，她知道那個不是你，對不對？B ：她知道啊！
  A ：OK，你問她，你跟她說你找不到那個人，因為她有打電話
  給你，說她來不及，她要趕快去airport ，現在你不知道她有
  沒有上飛機，你要知道，因為你有打電話，電話不通，幫你查
  查，你知道我意思嗎？B ：我知道。A ：你跟她說有沒有上啊
  ，有沒有OK啊，我要知道有沒有什麼問題，懂我意思嗎？B ：
  看她有沒有坐上去對不對？A ：對，看看那個飛機要走那個小
  姐有沒有上去。B ：好。A ：你要這樣跟她說，因為她早上來
  ，你說來不及啊，知道嗎，你跟她說趕快去airport ，現在你
  要打電話找不到她，所以幫你看看那個飛機要走那個小姐有沒
  有上去。B ：嗯。A ：OK，你打給我，趕快現在，bye,bye.」
  （九十三年聲拘字第九九號卷第六頁第一筆通聯譯文），乙○○則於同日上午十點三十二分回電告知丙○○未搭上該班機（
  同頁第三筆通聯譯文）。由上述譯文內容可知，甲○○○○○ ○○○○○○○○○○○○ 於上午九點二分接獲丙○○告知行程表上記載之登機
  航站誤載為第一航站，現正搭乘巴士前往第二航站搭機之電話
  後，因之後無法與丙○○取得聯繫，隨即於十點十六分去電要
  求乙○○立刻向旅行社承辦人查詢丙○○是否有搭上當日聯合
  航空公司上午十點十五分飛往日本東京之班機，由其與乙○○
  之對話內容及用字遣辭觀之，甲○○○○○ ○○○○○ ○○○○○○○對於丙○○是否有搭上該班機一事非常著急，顯欲積極掌握丙○○之行
  蹤。
(5)甲○○○○○ ○○○○○ ○○○○○○○於本院訊問時稱：大約是九十三年十一
  月十八日或二十日左右，我在板橋那邊，也就是丙○○她家附
  近跟她見面，丙○○問我，是否可幫她買飛機票，我跟她說我
  身上沒有錢，但是她一直請我幫忙，我幫他買飛機票已經不是
  第一次了，這是第三次，她說她要去日本玩，請我幫她買二十
  一號至二十四號期間的機票，我只好請我的太太乙○○幫她向
  旅行社問問看，能不能買得到票，我太太她身上沒有錢，我說
  我也沒有，但是我可以先把我要繳房租的錢三個月總共三萬元
  先給我太太讓她去買機票（本院卷一第十一頁反面第十三行至
  第二十一行）等語。然而，甲○○○○○ ○○○○○ ○○○○○○○一再稱丙○○僅為其普通朋友（本院卷二第一○三頁倒數第五行），則丙○○既僅為前往日本遊玩，非因重大或緊急事由而須前往日本
  ，其於自己身無分文之窘境下，竟願意提出預供自己繳納三個
  月房租之金錢，代丙○○購買機票，顯與常情有違；況本次機
  票費用僅需一萬五千元，其又何須提供三萬元予丙○○？可見
  甲○○○○○ ○○○○○ ○○○○○○○對丙○○本次行程支出之費用應為三萬
  元，其中一萬五千元為機票費用，其餘則供丙○○花用。另佐
  以前(2)至(5)所述，甲○○○○○ ○○○○○ ○○○○○○○除向丙○○指示只要
  在日本停留二天外，於前往捷運民權西路站接送丙○○至中正
  機場之前，即以電話先確認丙○○如何攜帶衣物，有幾個行李
  箱，丙○○於到達日本後亦須向其報告（九十三年聲拘字第九
  九號卷第六頁第一筆通聯譯文最後一句），且對於丙○○是否
  搭上該班機一事異常著急，一再要求乙○○務必查明丙○○之
  行蹤等行為，顯非單純受丙○○所託為其代購機票而已，丙○○之前述證言應與事實相符。
(6)證人丙○○自承於甲○○○○○ ○○○○○ ○○○○○○○之要求下分別前往祕
  魯、菲律賓及日本，其前往菲律賓及日本之行程如下：
前往菲律賓該次行程：其於本院審理時證稱：（九十三年七月
  二十至七月二十三日是否有到菲律賓？）答：有，是KENNETH
  說他朋友欠他錢，我問他，電話欠費什麼時候要還，他說希望
  我幫他直接跟他朋友要錢比較快，他也是告訴我那一家旅館比
  較便宜，叫我直接住那家，叫我住進去後打電話告訴他房間號
  碼，他朋友會來跟我接洽，但後來他朋友說，因當地銀行作業
  問題，沒辦法立刻給我，KENNETH 希望我多留幾天，但我說不
  可能，後來只多待了一天，我沒收到錢，就回來了，他也沒跟
  我說要收多少錢，只說他朋友知道。這一次所有旅費、食宿都
  是KENNETH付的，我回來因為沒收到錢，還跟KENNETH吵架，我
  回到台灣之後，在機場跟他通電話，他還生氣的問我為什麼沒
  收到錢就回來了（本院卷二第六十八頁倒數第四行至第六十九
  頁第九行）等語。
前往日本該次行程：其於檢察官訊問時稱：（KENNETH 要你三
  次出國做什麼？）答：第一次叫我去秘魯幫他看玉，第二次去
  菲律賓幫他去收錢，第三次叫我幫他帶一箱衣服去日本（九十
  三年偵字第二○九五○號卷二第二十四頁第五行至第七行）。
  （衣服數量？）答：我沒看，是一箱行李箱，是旅行社的小姐
  IREN託給我的，KENNETH 說他委託IREN幫我辦理出國事宜，出
  國當天IREN才把東西帶到臺北車站國光客運給我，然後IREN陪
  我到機場排隊，CHECK IN，直到看我通關後，他才離開。（到
  日本後該箱衣服如何處理？）答：我到日本的機場後，KENNETH
  打國際電話給我，我就坐火車到新宿，他的黑人朋友有打電話
  給我，是旅行社小姐IREN在機場交付手機給我，說該手機在日
  本也可以通，KENNETH 說他朋友在新宿站等我，我到了後，他
  朋友就把那箱衣服拿走。（你如何知道他是你要交付的人？）
  答：因為是黑人。（交付後呢？）答：他隨便問候一下就走了
  。我猜他朋友會跟KENNETH聯絡，之後我就沒有再接到KENNETH
  的電話，那三天我就趁機到處走走、玩玩，住在我挑的飯店裡
  ，旅行社有給我住宿地點讓我挑選。（KENNETH 有無提供你旅
  費？）答：有。他委託IREN換日幣幾萬元給我，機票也免費，
  住宿、吃飯都用他給我的日幣付（同卷第二十五頁第四行至倒
  數第四行）。另稱：KENNETH 說IREN會打電話給我，就是前二
  天KENNETH 要我去日本拿衣服給他朋友，他說會委託旅行社的
  小姐幫我，並請該小姐打我的手機0000000000給我
  ，隔二天後，就有一名小姐打電話給我，他說是KENNETH 委託
  他帶我去辦簽證，我們約在捷運中山站，她就騎機車載我去南
  京東路的日本辦事處辦簽證，辦完她就趕回去上班了，後來我
  自己去拿簽證，他要我把護照交給她去訂機票，我就在辦事處
  交給她護照，他就走了，說訂好機票後會再與我聯絡，所以哪
  一天出國，坐哪個班機都是由她決定。出國前一晚，她打電話
  給我，說是早上八點多的飛機，並與我約六點在國光客運往機
  場直達車站牌，我當天早上不到六點就在那裡等了，他六點還
  打電話給我確認我到了沒有。她到了後，帶了一個大行李箱，
  說是KENNETH 交代的東西，還同時交給我機票、護照、行李箱
  、日本住宿單、飛機行程表，就是出國所需的東西都交給我了
  ，我出門時，只帶了一個側背包，內裝我的衣服。（當天約六
  點，妳出門前根本還不知道到日本的目的地及班機？）答：對
  ，不知道。（你與IREN見幾次面？）答：辦簽證一次，拿護照
  一次，去機場那天一次，共三次。都是她打我手機。（聯絡這
  麼久，怎麼會不知道她是哪個旅行社的？）答：我沒問她。我
  聯絡她都是打她的手機。（不知道旅行社，如何稱呼她？）答
  ：她要我叫她IREN。（她如何知道妳是誰？）答：見面時問我
  是不是陳小姐，沒向我留資料，也沒核對我的資料。（她有無
  說她是哪家旅行社的？）答：沒有提到。（對於該箱衣服，她
  有無交代如何處理？）答：他陪同我坐客運前往機場，在途中
  說到那邊後，有交付一隻手機給我，稱在日本可以使用，說
  KENNETH 的朋友會打該支手機找我，並且交代到日本住哪間飯
  店後，要立即打電話跟IREN說。（到日本後，該箱衣服如何處
  理？）答：剛到日本，就坐地鐵到新宿站，還沒到新宿站，
  KENNETH 、IREN、及KENNETH 在日本的朋友都有打那隻手機給
  我，問我還要多久會才到新宿站，KENNETH 的朋友說他會在新
  宿站等我，這個朋友是黑人，說英文。（到新宿站後？）答：
  KENNETH 的朋友打電話問我在幾號出口，叫我到幾號出口去找
  他，我一到，看到一個黑人，他再打手機確認我的手機有無響
  ，然後就過來說話，確定我是KENNETH 的朋友後，黑人就問衣
  服，我說就是這箱，黑人就直接把該箱衣服拿走了，手機我繼
  續使用，他沒有拿走。（黑人拿走衣服後，你先與何人聯絡？
  ）答：我把衣服交給黑人時，黑人在現場有以他自己的手機跟
  KENNETH 聯絡，不是說英文，語言我聽不懂，講一下而已，黑
  人有把手機交給我，讓我跟KENNETH 說一下，KENNETH 就知道
  我見到他朋友了，黑人隨便問候一就走了，KENNETH 打電話給
  我，確定我交付衣服了，後來又問我飯店找了沒（同卷第一三
  六頁第十三行至第一三八頁第三行）等語。
(7)由證人丙○○以上證言，及扣案丙○○護照影本，丙○○、
  甲○○○○○ ○○○○○ ○○○○○○○之入出境紀錄（內政部警政署入出境管
  理局九十四年七月十五日境信彤字第○九四一○八五一三四○
  號函所附入出國日期證明書）可知，丙○○確於九十三年三月
  二十日前往祕魯，四月十一日返國，同年七月二十日前往菲律
  賓馬尼拉，七月二十三日返國，同年十月十三日前往日本，十
  月十五日返國。甲○○○○○ ○○○○○ ○○○○○○○於九十三年三月間要求
  丙○○前往祕魯，七月間要求丙○○前往菲律賓代其收取金錢
  ，同年十月再度要求丙○○攜帶衣服一箱前往日本交付其指定
  之人，除提供丙○○該三次行程所需食宿、機票、旅費等費用
  外，親自或委由姓名年籍不詳之成年女子IREN規劃丙○○之住
  宿地點、停留日數、停留期間之行程。丙○○前往菲律賓該次
  行程，甲○○○○○ ○○○○○ ○○○○○○○除要求丙○○於指定旅館內等候
  特定人外，其於丙○○未收到款項即自行在九十三年七月二十
  三日返回臺灣後，並大發雷霆，立刻於次日即七月二十四日趕
  往菲律賓；前往日本該次行程，更由IREN交付手機一支予丙○○，在丙○○抵達日本後，以該支手機監控其行蹤，並指揮丙○○前往指定地點交付衣服予指定之黑人。由此觀之，甲○○○○○○○○○○ ○○○○○○○ 提供丙○○機票、旅費共三萬元，要求其於九
  十三年十一月二十三日攜帶扣案均置有古柯鹼之沙宣洗髮精及
  仙蒂沐浴乳空瓶各一瓶（外以萊爾富塑膠袋包裝），飛往日本
  交付指定之人，並於前去中正國際機場途中囑其到達東京住進
  指定飯店後，立刻回電報告房間號碼，同時教導丙○○如何從
  東京到大阪，要求其作筆記，並數次要求丙○○前往菲律賓、
  日本等地，主導丙○○所有行程，或要求其代為收款，或攜帶
  物品出境，顯以丙○○為工具，運輸古柯鹼等毒品或收取價金
  ，其販賣及運輸第一級毒品古柯鹼之犯行已足以認定。
(四)丙○○部分：丙○○否認知悉扣案沙宣洗髮精空瓶及仙蒂沐浴
  乳空瓶內裝有古柯鹼，辯稱：沐浴乳及洗髮精是甲○○○○○ ○○○○○○○○○○○○ 交給我的，叫我拿到日本給他的朋友（同卷第十八頁
  至第十九頁）等語。本院認為：
(1)丙○○在甲○○○○○ ○○○○○ ○○○○○○○要求下，先後前往菲律賓代其
  收取金錢，攜帶衣服一箱及扣案沙宣洗髮精及仙蒂沐浴乳空瓶
  前往日本交付其指定之人，並接受甲○○○○○ ○○○○○ ○○○○○○○支付
  食宿、機票、旅費等費用，配合其規劃之所有行程等情已詳述
  於前（詳前(三)(7)），丙○○亦自承其於九十三年七月二十日至
  二十三日期間前往菲律賓之目的是幫甲○○○○○ ○○○○○ ○○○○○○○向
  其友人收錢（九十三年偵字第二○九五○號卷一第三五頁倒數
  第三行及第二行），另依其於警員詢問時所述：（請你說明一
  下你提供之二○○四年七月十九日向菲律賓在臺辦事處申請簽
  證（偵查勘驗筆錄卷第六十一頁）如何取得？）答：那是我二
  ○○四年七月十九日早上到菲律賓辦事處辦理個人簽證時繳款
  後的收據，該收據上的英文名字　CHEN CHIN CHIEH 是我本人
  的英文名字沒錯，當天是由我的男友KELLY （即甲○○○○○ ○○○○○○○○○○○○）陪 同我一起去。（你辦菲律賓簽證是作何用途？）
  答：是因為KELLY 向我提及要帶我到菲律賓找他的朋友，所以
  才帶我去辦簽證。（你二○○四年七月二十日前往菲律賓之華
  航CI－六三五號班機機票是如何取得？）答：二○○四年七月
  二十日和早上和KELLY 一同前往機場時，他交給我的。（你和
  KELLY 兩人二○○四年七月二十日當日是如何聯絡一起前往機
  場的？）答：KELLY 當日早上約十點多以手機和我聯絡，他要
  我到北市忠孝復興捷運站旁的福華飯店和他碰面，我在飯店前
  和他碰面，隨即就把我的機票給我。（你和KELLY 碰面後如何
  前往中正機場？KELLY 本人是否有攜帶行李？）他並沒有帶行
  李，在福華飯店前KELLY 告訴我他臨時有事要到馬來西亞或新
  加坡，所以無法和我一起前往菲律賓。我和KELLY 是共同搭乘
  一部臺北桃園中正機場往返接送之黑色禮車前往機場。（當日
  前往機場的途中曾於何處停留？）答：我們直接前往機場，中
  途沒有停留，KELLY 在車上一直重複告訴我他不能一起去菲律
  賓的原因，另外還叮嚀我到菲律賓的主要工作是代他向朋友收
  錢，至於多少錢並沒有交待。（當日KELLY 是否有交物品請你
  帶到菲律賓。）答：沒有。（你們到機場後KELLY 有陪你一起
　進機場嗎？）答：有，他也有一起進去。（當日你們到機場後
  ，做了什麼事？）答：KELLY 告訴我，要先到櫃檯報到，KELLY
  則是幫我到銀行兌換外幣，他一共換了菲幣一○一六○元（約
  新臺幣六八九九元），連同外匯水單一起交給我。（這些錢是
  誰的？）答：是KELLY 出的，他告訴我這些錢是供我出國花用
  的。（你到菲律賓的行程是誰安排的？）答：當日在福華飯店
  和KELLY 碰面時，他交給我機票的同時，也給了我一張漢生旅
  行社有限公司的班機行程表。（你當日前往菲律賓的機票費用
  由何人支付？）答：由KELLY 付的，他說他是我男朋友，這個
  錢當然他幫我出。（你到菲律賓之後，如何到KELLY 指定的飯
  店？有無人員接機？）答：沒有人到機場接我。我出機場後就
  搭乘計程車，以英文交談，將KELLY 寫給我的CTYSTATE HOTEL
  飯店地址給司機看後，司機就直接把我帶到飯店。」（你到飯
  店後，如何訂房？）答：是我直接和CTYSTATE HOTEL櫃臺人員
  訂了一間單人房。（你到飯店後，有無使用飯店的電話打給
  KELLY ？有無撥打000000000這支電話？）答：KELLY
  在我出國前，有交代我到達飯店後要打電話向他回報房間的號
  碼，但是當地的電話一直無法接通，所以沒和他聯絡上，不過
  他當日有從臺北打電話到飯店，由飯店總機把電話轉給我，問
  我的房間號碼，然後說他的朋友會來找我。無撥打00000
  0000』電話，該電話可能是飯店的電話。（你當時的房間
  號碼幾號？）答：我忘記了。（你住CTYSTATE HOTEL的三天二
  夜中，行程如何安排？有無和其他人接洽？）答：那幾天我只
  有到飯店房的市場、商店逛逛，買些小東西，並沒有搭乘交通
  工具到其他地方。我到飯店的第二天早上約十、十一點的時間
  ，有個黑人來敲門，他以英文告訴說他是KELLY 的朋友。（可
  以請你描述一下那個黑人嗎？）答：他比KELLY 高且壯，戴眼
  鏡，操奈及利亞人的口音，那幾天都只有他一個人和我接觸。
  （KELLY 的黑人朋友分別你接觸了幾次？當中交談得內容為何
  ？有沒有拿東西給你？）答：我和他碰面了二次，分別是第二
  天早上和第三天早上，第一次碰面是第二天早上，KELLY 的朋
  友到我的房間後，他問我KELLY 是不是要我代他向他的朋友拿
  東西？我表示KELLY 要我代他向他的朋友拿錢，他表示明天早
  上會再回來。第二次碰面是第三天早上，他到我房間向我表示
  因為當地銀行作業關係，所以一個星期內無法領錢，希望可以
  再停留一個星期，屆時一定會把錢交給我，因為我還得回臺灣
  工作，所以沒有辦法繼續待在菲律賓。過程中我沒有拿任何物
  品給他，他也沒有拿任何物品給我。（你在菲律賓這段期間，
  KELLY 一共打了幾通電話給你？談話內容為何？）答：第一天
  一通，問我房間號碼。第二天一通，問我有沒有看到他的黑人
  朋友。第三天一通，問我有沒有拿到錢，我告訴他沒有收到錢
  ，KELLY 要我再等一下，他要和他朋友再確認後，會再給我指
  示，不過我還沒等到他的電話就搭計程車回機場，所以那段期
  間應該和他通了三通電話。（你二十二日回臺灣後，KELLY 作
  何反應？）答：KELLY 很生氣，責問我為什麼沒有等他的電話
  ，還罵我：『我花錢買機票託你出國，你連辦個小事情都辦不
  好。』接著我和他大吵一架（九十三年偵字第二○九五○號卷
　二第一一九頁第五行至第二七頁第三行）等細節觀之，甲○○○○○○○○○○ ○○○○○○○ 委託丙○○向友人收取之款項，倘單純為一般
  欠款，無任何不法行為，該名友人何以不利用銀行轉帳或匯款
  ，手續既簡便，又可留下給付紀錄，以為憑證？甲○○○○○ ○○○○○○○○○○○○ 又何以願意支付數萬元機票及旅費，並選擇要求丙○○住宿於指定之旅館，向其回報房間號碼，再由該友人前去旅
  館與其接洽等迂迴繁複、耗時費力之方式？且於丙○○在菲律
  賓期間，不但隨時掌控其行蹤，事後又因其先行回臺而怒稱：
  「我花錢買機票託你出國，你連辦個小事情都辦不好。」等語
  ，縱使丙○○原計劃與甲○○○○○ ○○○○○ ○○○○○○○一同前往菲律賓
  ，於出發當日始知甲○○○○○ ○○○○○ ○○○○○○○因故不能前往等情屬
  實，其對於甲○○○○○ ○○○○○ ○○○○○○○此種違反常情之行為，亦無
  全然未生懷疑之理。
(2)丙○○自承其於九十三年十月十三日至十五日期間前往日本之
  目的，是因為甲○○○○○ ○○○○○ ○○○○○○○在日本賣衣服之友人急需
  要一箱衣服，因此委其攜往日本交予該友人（本院卷一第十七
  頁倒數第七行至倒數第二行），並於本院訊問時稱：（你跟
  KENNETH 認識多久？）答：快二年了。（你是否知道他從事何
  工作？）答：根據我對他瞭解及他給我看的衣服，感覺上他像
  是在跑單幫，在國外進口一些低成本的衣服或香水類的東西到
  臺灣來販售（本院卷一第十八頁第一行至第十九行）。然其於
  警員詢問時稱：（KELLY 在臺灣從事何工作？）答：他跟我說
  他在臺灣從事貿易類工作（九十三年偵字第二○九五○號卷一
  第三十四頁反面第二行至第三行），於本院審理時證稱：（有
  無問過KENNETH 的職業？）答：有問過，他說他在做汽車引擎
  之貿易，我對車也不是很懂（本院卷二第六十七頁第十三行至
  第十六行）等語，其對於甲○○○○○ ○○○○○ ○○○○○○○職業為何此種
  明確之問題，陳述竟前後不一，其所稱主觀上認知甲○○○○○○○○○○ ○○○○○○○ 是在跑單幫，從國外進口一些低成本的衣服或
  香水類的東西到臺灣買賣等情是否屬實，已有可疑。其次，倘
  甲○○○○○ ○○○○○ ○○○○○○○要求丙○○攜往日本之物確為一般衣物
  ，不論其友人如何急須該批衣物，大可以空運之方式將該批衣
  物運往日本，由其友人於機場受領即可，實無提供數萬元旅費
  予丙○○，要求其親自攜帶該箱衣物前往日本之必要；況縱使
  丙○○於九十三年七月二十日受甲○○○○○ ○○○○○ ○○○○○○○之託前
  往菲律賓收款之前，尚未意識到其可能涉及不法行為，其事後
  對於甲○○○○○ ○○○○○ ○○○○○○○所為種種違反常情之行為亦應有所
  懷疑已詳述於前，則其對甲○○○○○ ○○○○○ ○○○○○○○再度要求運送
  一箱衣服前往日本等不尋常之舉動，更應有所警覺，卻仍欣然
  應允前往，可見其主觀上應可預見甲○○○○○ ○○○○○ ○○○○○○○託其
  出國乃為販賣毒品。
(3)丙○○於警員詢問時稱：（第三次出國情形？）答：是在今年
  十月初到日本的新宿，也是KENNETH 要我去的，因為KENNETH
　請我把一箱衣服帶到日本，交給他的朋友，共待了三天，我就
  回來了。（請詳述KENNETH 如何將一箱衣服交給你？）答：因
  當時KENNETH 自稱不在臺灣，故委託一名旅行社工作的臺灣女
  子名叫IREN，在出國當日的早上，IREN攜帶那一箱衣服在臺北
  前往中正機場的國光號客運車站親自交給我，並陪同我至機場
  ，俟我通關後始離開，我到日本後，再把那一箱衣服交給黑人
  朋友期間，KENNETH 、IREN和那黑人女子（接貨者）均一再確
  定我的行蹤。（問：你當時使用哪一支手機？）答：在日本使
  用的手機是IREN在往機場的國光號客運上交給我的，並告訴我
  那支手機是IREN向朋友借來使用的。（前述三次出國，KENNETH
  有無提供你現金在當地使用？）答：三次都有，但都僅提供食
  宿費用而已，沒有其他多的錢。（KENNETH 託你帶的那一箱衣
  服，你可曾打開看過？）答：從臺灣女子IREN交給我一直到日
  本轉交給黑人男子，我都不曾也沒有機會打開看過。（在日本
  使用的那支手機，你可曾打回臺灣過？）答：我曾用IREN給我
  的手機，打回臺灣給二個人，一位是我的朋友駱上德，另一位
  是IREN。（在你去日本之前可曾有與IREN聯絡過？電話聯繫？
  ）答：IREN在我去日本前即有與我聯繫，並陪同我辦理日簽，
  直到出國當天早上，均是使用那支手機與我的行動電話000
  0000000聯絡（九十三年偵字第二○九五○號卷二第十
  頁反面第二行至第十一頁反面第五行）等語，參以其於檢察官
  訊問時之證言（詳前述三(6)）可知，丙○○不僅在出發前去
  機場時，對於自己將前往日本何處，搭乘何班機等一無所知，
  本次行程之搭乘時間、班機、住宿旅館、應赴地點、接洽人士
  等均由甲○○○○○ ○○○○○ ○○○○○○○規劃，且從前往機場、兌換日幣
  、通關等過程，均由受甲○○○○○ ○○○○○ ○○○○○○○委託之IREN 全
  程陪同，更使用IREN交付之手機接聽甲○○○○○ ○○○○○ ○○○○○○○及
  IREN之電話，遵照其等指示行動，其對於自己不過攜帶一箱普
  通衣物，卻接受此種嚴密之監控，與其前往菲律賓時如出一轍
  等情，斷無絲毫不知情之可能。參以丙○○返國後僅短短一個
  多月，甲○○○○○ ○○○○○ ○○○○○○○又再度要求其攜帶以萊爾富塑膠
  袋裝置之沙宣洗髮精及仙蒂沐浴乳前往日本交付特定人，且前
  述物品不具任何特殊性，一般人均無大費周章，託人自臺灣親
  自送往日本餽贈友人之可能，何況支付三萬元機票及旅費遣人
  親自攜往日本？另丙○○於警員詢問時稱：（你為何要由綽號
  KELLY 之男子來幫你代訂機票？）答：因為他在昨天（九十三
  年十一月二十二日）用他持有之○九三七門號手機撥打我持用
  的0000－000000電話問我要不要去日本，因為他很
  忙，託我帶東西給他日本的友人，我告訴KELLY ，我現在沒有
  工作，也想出國遊玩，所以就答應他，他就替我訂了前往日本
  的機票（九十三年偵字第二○九五○號卷一第三十三頁第六行
  至第十行）等語，參以其於檢察官訊問時之陳述（詳(三)、(1)）
  及本院前述說明（詳(四)、(3)），更足證丙○○乃因貪圖可免費
  前往日本旅遊之利益，而為甲○○○○○ ○○○○○ ○○○○○○○前往菲律賓
  收款及運輸毒品前往日本，其與甲○○○○○ ○○○○○ ○○○○○○○共同販
  賣及運輸第一級毒品古柯鹼之犯行已足以認定。
二事實欄二
(一)警員於被告甲○○○○○ ○○○○○ ○○○○○○○與戊○○同居之臺北縣淡水
  鎮○○路十六巷Ｄ棟十九號六樓房間衣櫃內查獲第一級毒品古
  柯鹼之事實，除甲○○○○○ ○○○○○ ○○○○○○○、戊○○坦承外，並有
  刑事警察局扣押筆錄一份（九十三年偵字第二○九五○號卷一
  第二十一頁）足參，而扣案白粉二包（其中一包分裝為二小包
  ，合計淨重二百零六點二二公克；另一包分裝為三小包，合計
  淨重一百二十一點七公克），經法務部調查局鑑定結果，認均
  屬第一級毒品古柯鹼，亦有該局調科壹字第○二○○○六八三
  九號、000000000號鑑定通知書二份（九十三年偵字
  第二○九五○號卷二第四十九頁、第五十頁）可證，應無疑義
  。
(二)甲○○○○○ ○○○○○ ○○○○○○○部分：甲○○○○○ ○○○○○ ○○○○○○○否認有事
  實欄所載與戊○○共同將古柯鹼藏放於前述地點伺機販賣之事
  實，辯稱：並未居住於查獲地點，扣案物品為戊○○藏放，其
  完全不知情等語。本院認為：
(1)證人即查獲扣案毒品之警員楊宏祐於檢察官訊問時證稱：（戊○○淡水住處是否由你查獲？）答：是。我們持拘票到現場，
  由戊○○開門，他同意搜索。KENNETH 不在，房間內有衣櫃，
  衣櫃打開有一個小包包，拉鍊拉開後，有二袋疑似海洛因、三
  包古柯鹼，經檢測屬實。（毒品包裝有無任何密封？）答：沒
  有，只裝在夾鍊袋中。（是否任何人可翻閱取得？）答：是。
  （是你們主動搜出，或是被告戊○○主動提出？）答：是我們
  主動搜出，不是被告自動提供。（你們在搜的過程，戊○○在
  做什麼？）答：他在旁邊看，沒有說話。（對於戊○○方才所
  述，有何補充？）答：是在衣櫃中的衣服裡搜出無誤。（搜到
  後，戊○○作何表示？）答：我們問他是什麼東西，他說不知
  道，問他東西是誰的，他說是KENNETH 的，他說他從來都沒有
  碰過（九十三年偵字第二○九五○號卷二第二二九頁倒數第一
  行至第二三○頁第十六行）等語。
(2)證人即被告戊○○於檢察官訊問時證稱：十一月初（指九十三
  年），剛搬到淡水路十六巷新家沒多久，這是我與KENNETH 的
  第二個住處，他有天帶了一包牛皮紙袋裝的東西回來，我問他
  是什麼東西，他說是他友人給他的，叫我不要問，我不知道為
  何不要問（九十三年偵字第二○九五○號卷二第三十六頁第九
  行至第十二行）。（KENNETH 有無說到淡水查扣毒品的來？）
  答：他說是朋友寄放的，沒說是哪個朋友。（KENNETH 把古柯
  鹼毒品帶回家後，之後有無說日後用途？）答：沒有。他只說
  是朋友交給他，是很重要的東西。而且他是放在衣服堆中，他
　衣服堆的很有技巧，刻意安排成只要我有翻動，他就會知道（
  同卷第三十八頁倒數第四行、第三行，第三十九頁第一行至第
  三行）。他確實是我男友，該住處只有我們二人出入（同卷第
  一四一頁倒數第六行）。（你何時看到KENNETH 拿查扣物品回
  家？）答：十月底去日本前一、二週，約十月中。就是我從秘
  魯回來後幾天。（KENNETH 拿古柯鹼回家的詳情？）答：當天
　下午，他坐計程車回淡水，走進來後就直接開我們房間衣櫃要
  放東西，我跟他同睡一張床，他就跟我說：『我跟你講話，這
  個東西不要動。』他叫我不要問，不要動，然後把衣服排上去
  ，說我有翻動他就會知道。（你有無問KENNETH 為何不要問、
  不要動？）答：有，他說不要問就對了。（你有無追問為何放
  在我們房間內的東西不可以問？）答：沒有。（KENNETH 有無
  把東西放在任何密封的容器中？）答：沒有，只放在衣櫃裡。
  （描述該物品的包裝？）答：中型牛皮紙袋，裡面裝了小包包
  ，休閒包（同卷第二二七頁第十一行至倒數第一行）。於本院
  審理時證稱：（你當時在居住在淡水這段期間，你個人衣服放
　在何處？）答：我是放在衣櫃第二個抽屜，不是發現毒品那個
  ，我的東西是跟KENNETH 分開放的。（是否是指同一個衣櫃？
  ）答：但是衣櫃有左、右門，不算同一個。（當時警方查獲發
  現毒品，衣櫃有無上鎖？）答：沒有，我也不常在家，所以他
  不須要上鎖，我常住在紅樹林捷運站過夜。（發現毒品那個衣
  櫃是否可以上鎖？）答：衣櫃是拉門式的，不能上鎖，但衣櫃
  裡有個保險箱可上鎖，都是KENNETH 在使用（本院卷二第六十
  頁反面第十行至反面倒數第四行）等語。
(3)甲○○○○○ ○○○○○ ○○○○○○○於警詢時稱：這些毒品都不是我的，而
  是屬於ANDY的（九十三年偵字第二○九五○號卷一第二十七頁
  倒數第三行）。（你與戊○○是什麼關係？與他認識多久？你
  有沒有放東西在他的住處？）答：我與她是普通朋友，她原本
  是我一位奈及利亞籍朋友RICKY 的女朋友，認識他大約五個多
  月的時間，我常去他淡水住處洗澡、睡覺、吃飯，我有放褲子
  、衣服、鞋子等東西在他房間，衣服和褲子都放在衣櫃裏頭。
　（九十三年十一月二十二日晚上至二十三日早上你是否在戊○○的淡水住處過夜的？）答：是的。（警方於九十三年十一月
  二十三日在戊○○的淡水住處的衣櫃裡查獲一級毒品海洛因及
  古柯鹼，黃女於警訊中指稱是你放置的，而且你還告訴她不可
  以碰這些東西，你作何解釋？）答：我記得在十一月二十二日
  以前，在她的衣櫃裡無意中看到有包白色的東西，但我沒有很
  仔細去看，我問她那是什麼，她說她不知道，只說是一個叫做
  DAVID 的朋友寄放的，我並沒有告訴他不可以碰這些東西（九
  十三年偵字第二○九五○號卷二第六十二頁第三行至第六十三
  頁第一行）。（你可否詳述DAVID 這個人？）答：我和他是朋
  友，他是來臺做合法生意的。（你於九十三年十一月二十三日
  警訊筆錄中提到：去ANDY的住處就可以知道。可是今日你又說
  他是來臺做合法生意的，對此你有何解釋？）答：因為他曾經
  問過我有沒有認識的人要買毒品，我覺得很奇怪，我跟他說沒
  有認識要買毒品的朋友。警方逮捕到戊○○後我才想起曾在她
  淡水住處看到白色東西的這件事，所以才覺得可能是DAVID
　交給她的（同卷第六十四頁第三行至第七行）。於檢察官訊問
  時稱：ANDY就是DAVID 沒錯（同卷第二八六頁第十四行）。（
  警察在淡水查扣的古柯鹼，你是如何取得的？）答：不是我的
  。（臺灣無人會製造古柯鹼，那怎麼會有古柯鹼？）答：不是
  我的，我有問戊○○那包是什麼，我們去買衣服，我在賣衣服
  那邊換上新衣服，我問戊○○舊衣服可不可放他那裡過幾天再
  拿，她說可以，我要把衣服放進衣櫃中時，有看到一包東西，
  我問戊○○那包是什麼的，我問她那是什麼，他說是秘密（同
  卷第二八五頁第九行至第十六行）。（你有無看到她何時放的
  ？）答：九十三年十一月十九日或二十日，我要放衣服到她房
  間的衣櫃裡時，看到那個小姐的包包，我不知道是什麼，我想
  拿出來看，戊○○馬上拿走，我問她那是什麼，她說是DAVID
  給她的（同卷第二八六頁第三行至第六行）等語。
(4)甲○○○○○ ○○○○○ ○○○○○○○雖稱與戊○○僅普通朋友，並非男女朋
  友，亦未與戊○○同居；然其既常前往前述地點洗澡、睡覺、
  吃飯，並將自己之褲子、衣服、鞋子等東西置於該處，本案遭
  查獲前一晚又居住於該處，並握有該處鑰匙（本院卷第一○四
  頁第十四行），表示其可自由進出該處，兩人顯非普通友人，
  縱使其並未每日均於該處居住，亦不影響其與戊○○租屋同居
  之事實。又甲○○○○○ ○○○○○ ○○○○○○○雖一再堅稱扣案古柯鹼並非
  其藏放於前述地點，然其對於扣案毒品之外觀，或稱是一包白
  色的東西，或稱是戊○○的包包（於本院審理時亦強調是女用
  包包，詳本院卷二第一一三頁反面第十行、第十一行），描述
  前後已不一致；對於扣案物品為何人所有一情，或稱戊○○說
  是DAVID 寄放，不知道內容物，或稱戊○○說是秘密，顯示戊○○知悉內容物，僅不願意透露何人所有，或稱因為DAVID （
  即ANDY）曾詢問其是否有認識的人欲購買毒品，才覺得可能是
  DAVID 交給戊○○的，亦即為其個人猜測等，各次亦均不同；
  況證人楊宏祐查獲扣案古柯鹼時，古柯鹼為白色粉末狀，外以
  透明夾鏈袋包裝，置於黑色女用手提包內，且手提袋拉鍊乃關
  閉之狀態，藏放於衣服堆中，倘甲○○○○○ ○○○○○ ○○○○○○○果真從
  未翻動過，如何知悉該黑色包包為女用手提包？且該手提包內
  有白色物品？可見其早已知手提包內有古柯鹼，所辯與事實顯
  不相符，戊○○前述關於甲○○○○○ ○○○○○ ○○○○○○○於其自祕魯返
  國（即九十三年十月二十四日，詳後述）至前往日本（即九十
  三年十月二十七日）期間攜帶扣案古柯鹼至前述地點藏放之證
  言應可採信。
(5)證人戊○○自承於甲○○○○○ ○○○○○ ○○○○○○○之要求下分別前往祕
  魯及日本，其行程如下：
前往祕魯該次行程：其於檢察官訊問時證稱：（九十三年九月
　份KENNETH 要妳去秘魯做什麼？）答：去玩。他叫我先去，他
  給我機票和新臺幣四、五萬元，沒說要我待多久。（妳為何要
　去？）答：生日去玩。（KENNETH 有去秘魯與妳會合？）答：
  沒有。（妳一個人怎麼玩？）答：我在那邊等他，他一直說他
  會來。（妳何時回臺灣？）答：我待了一個多月才回臺灣。（
  KENNETH 既然沒有依約過去找妳，妳為何要在那邊待一個月？
  ）答：沒辦法，我沒有錢回來。後來是KENNETH 匯錢給我，匯
　到WEST UNION（西方聯合匯款），是KENNETH 叫我去找的，他
  匯了二千多元美金給我。（KENNETH 為何要妳在那邊待，不希
  望你回來？）答：他叫我等他，我問他原因，他就罵我（九十
  三年偵字第二○九五○號卷二第三十三頁第十行至第三十四頁
  倒數第七行）。（菲律賓及秘魯都是KENNETH 出資讓妳去的？
  ）答：對。（在南美一個多月的花費，含食宿、機票？）答：
  日常花費二、三萬臺幣，機票不知這多少錢。從臺灣到曼谷、
  到阿姆斯特丹，到秘魯，回來是先到厄瓜多，再到阿姆斯特丹
  ，再回臺灣。（為何回程要先到厄瓜多？）答：因為秘魯沒有
  匯錢給我的WEST UNION，所以我問KENNETH 怎麼辦，他叫我去
　厄瓜多，就可以等他寄錢給我，我就照他指示去厄瓜多，我到
  了厄瓜多，打電話給KENNETH ，請他寄錢，那時就是KENNETH
  把電話交給乙○○，由乙○○跟我說密碼，密碼是十位數字，
  加上我名字及KENNETH 英文拼音還有金額，就可以領到錢，那
  是銀行。我第一次領二百元美金，第二次領二千元美金買機票
  。（為何KENNETH 不希望你太早回臺灣？）答：他只叫我等他
  ，不知道為什麼。（為何KENNETH 一直要你留在秘魯、南美，
  甚至一直匯錢支援你？）答：他只叫我等他。（你等到什麼時
  候才不再等？）答：等到我身上錢花完，在秘魯領不到錢（同
  卷第二二六頁第九行至倒數第一行）等語。
前往日本該次行程：其於檢察官訊問時證稱：（去日本的經過
  ？）答：幫他（指甲○○○○○ ○○○○○ ○○○○○○○）到日本去向他日本
  的朋友收錢。（收錢經過？）答：我一個人到日本，機票是我
  自己出的、自己去買的，到日本後，KENNETH 打電話到日本，
  要我在新宿車站等，到車站後，他朋友就過來，我有打電話給
  KENNETH 確認是不是他朋友，確認無誤後，他朋友就帶我去旅
  館。（如何交錢？）答：在臺灣KENNETH 給我一件短袖的Ｔ恤
  ，上面有足球圖樣，男生的衣服，叫我到日本交給他朋友，他
  朋友帶我到旅館後，就把日幣五十五萬現金裝在一個信封套中
  交給我，他有算給我看，KENNETH 的朋友也是奈及利亞黑人。
  （收錢後？）答：我在那邊等了二天，因為KENNETH 說他會過
  來，但我等了二天他還是沒來，我就直接回臺灣了（同卷第三
  十四頁倒數第六行至第三十五頁第七行）。（取款經過？）答
  ：我在車站時打電話給KENNETH跟他說我到新宿車站，KENNETH
  說他朋友已經到了，他告訴我他朋友的穿著，他跟他朋友說我
  穿白外套，就有一個人過來找我。（如何處理？）答：他交給
  我五十五萬日幣，我拿去繳納房租等費用。（去何處折換臺幣
  ？）答：回國後在中正機場兌換成臺幣（同卷第二二六頁第一
  行至第三十五頁第七行）等語。
(6)戊○○於檢察官訊問及本院審理時雖改稱，是因甲○○○○○ ○○○○○○○○○○○○ 積欠其債務，擔心收不到錢而自願前往收款，並自付
  機票及旅費等語，然而：
其於警員詢問時稱：（自認識KENNETH 以後，你去過哪些國家
  ？）答：今年七月間，我和KENNETH 曾去過菲律賓，約待半個
  月。今年九月間，我獨自去秘魯，約待一個多月。今年十月底
  ，我獨自去日本，約待三、四天。以上費用均由KENNETH 負擔
  。（為何要去菲、秘、日三國？）答：均是KENNETH 慫恿我去
  的，並非我自願要去的，如秘、日二次均是KENNETH 要求我先
  去，他之後會來和我會合，結果都沒有來（九十三年偵字第二
  ○九五○號卷二第七頁第七行至反面第一行）。（請詳述到日
  本的行程？）答：自秘魯返國後，KENNETH 又要求我陪同他一
  起到日本玩，亦是同樣的手法，要我先去，他隨後跟上，到日
  本與我會合，到了第三天，我等不到KENNETH 便自行返臺，他
  要求我應住一星期，因此我返臺後他很生氣。（KENNETH 可有
  要求你攜帶任何物品至日本或是交付應辦事項？）答：他只有
  給我一件Ｔ恤，要我交給日本的一名黑人男子。名字我不知道
  ，記不起來。當我交Ｔ恤給那名黑人男子後，那黑人男子交給
  我日幣五十萬元，合新臺幣約十多萬元左右），KENNETH 表示
  這筆錢是黑人男子欠KENNETH 的（九十三年偵字第二○九五○
  號卷二第八頁第一行至倒數第四行）。於檢察官訊問時稱：（
  為何KENNETH 不自己去收錢？）答：我自願去收的，因我怕他
  收了錢後不給我，是我說我要去收的。（妳如何知道在日本有
  錢可以收？）答：KENNETH 說他朋友有欠他錢，要我在臺灣等
  他回來再給我錢。（妳收錢後如何處理？）答：我回臺灣後就
  把一萬元臺幣交給KENNETH ，其他我留在身上。（五十五萬元
  日幣，為何不匯款，還需要人特地去日本收取？）答：我要
  KENNETH 匯錢，但他說不要，說匯很多錢很奇怪，他就在閃爍
  其辭，我覺得他不想把錢還給我。（妳是否願意說明這筆錢的
  性質？）答：他說這是車子零件的錢（同卷第三十五頁第八行
  至倒數第一行）等語。
其於警詢時數次稱前往日本該次行程之機票、旅費均為甲○○○○○○○○○○ ○○○○○○○ 支付，且其前往日本之動機乃因甲○○○○○ ○○○○○○○○○○○○ 邀其共同前往遊玩，要求戊○○先行前往，隨後與其
  會合，並於其前往日本前交付Ｔ恤一件，囑其前往日本轉交一
  名黑人男子，並代為收款；於檢察官訊問時復改稱是因甲○○○○○○○○○○ ○○○○○○○ 積欠其債務，擔心收不到錢，而自願前往收款
  ，並自付機票及旅費等語，前後供述不一致，何者屬實，已令
  人起疑。參以戊○○另於警員詢問時稱：（請敘述你今年出國
  幾次？去何處？目的為何？旅費是誰支付的？）答：三次。菲
  律賓、南美洲、日本。旅遊。是我男朋友KENNETH 支付的。（
  那為何你男朋友KENNETH 要支付旅費？）答：因為我有借他約
  十幾萬，所以他就幫我支付旅費。於本院訊問時稱：甲○○○○○○○○○○ ○○○○○○○ 積欠其三十多萬元，他告訴我他做貨櫃的生意
  ，要週轉，他也出示做汽車零件生意的文件給我看，所以我沒
  有存疑。他是陸續借的，半年內借的，我們是九十三年六月認
  識，從九十三年六月陸續借到九十三年十一月（本院卷一第十
  五頁第一行至第四行），於本院審理時則改稱：我只借他二十
  萬，因為信用卡辦不下來，我是拿自己錢借他的，他說服我說
  他欠地下錢莊錢，如果我不肯借他錢，他會死掉（本院卷二第
  六十二頁第七行至第九行）等語，關於借款之金額、動機前後
  反覆不一，所辯實難令人採信。
由本院依職權函查戊○○之信用狀況觀之，其積欠英商渣打銀
  行股份有限公司十八萬零七百九十七元（該公司九十四年七月
  二十一日九四渣信字第○七四二號函，本院卷一第一八六頁至
  一九五頁），聯邦商業銀行八萬五千五百三十二元（該公司九
  十四年七月二十八日九四聯信卡字第○四五○號函，本院卷一
  第一九六頁至二一一頁），陽信商業銀行六萬八千五百零四元
  ，並遭強制停卡（該公司九十四年八月四日陽信總信卡字第九
  四○○○○七九二九號函，本院卷一第二二八頁），安信信用
  卡股份有限公司十一萬二千二百四十七元（該公司九十四年八
  月十二日九四安信總字第五五五號函，本院卷二第七頁至第十
  一頁）等合計四十四萬七千零八十元等均因消費所生債務，則
  其於負債累累之窘境下，何來二、三十萬元金錢借予甲○○○○○○○○○○ ○○○○○○○ ？又雖自稱從事美容業，月入十萬元以上（本
  院卷一第十五頁第六行至第九行），並提出各類所得扣繳暨免
  扣繳憑單影本一份（本院卷一第九十五頁）為證，然該份扣繳
  憑單僅有九十三年一月至五月所得，且薪資所得總額僅三十一
  萬六千六百六十三元，平均每月六萬元，遠不足清償其欠款，
  顯見其實無資力。
綜上所述，戊○○於檢察官訊問及本院審理時改稱是因甲○○○○○○○○○○ ○○○○○○○ 積欠其債務，擔心收不到錢而自願前往收款，
  並自付機票及旅費等語，顯為企圖卸責之詞，不足採信，應以
  其於警員詢問時所述，本次前往日本之祕魯之行乃受甲○○○○○○○○○○ ○○○○○○○要求而前往，旅費亦由其負擔等語較符實情。
(7)由證人戊○○以上證言及戊○○、甲○○○○○ ○○○○○ ○○○○○○○之入
  出境紀錄（內政部警政署入出境管理局九十四年七月十五日境
  信彤字第○九四一○八五一三四○號函所附入出國日期證明書
  ）可知，戊○○確於九十三年九月十六日前往祕魯，十月二十
  四日返國，同年十月二十七日前往菲律賓馬尼拉，十月三十一
  日返國。甲○○○○○ ○○○○○ ○○○○○○○於九十三年九月間提供機票，
  要求戊○○前往祕魯，同時預先支付旅費約四、五萬元，更要
  求其滯留祕魯一個多月，並給付美金二千元（折合新臺幣約六
  萬餘元）供其花用；且於戊○○返國後之第三日，隨即要求戊○○前往日本收款。倘甲○○○○○ ○○○○○ ○○○○○○○要求戊○○前往
  前述國家無任何目的，且與戊○○僅為普通朋友，何以願意支
  出十多萬元，供其於祕魯花用？又倘甲○○○○○ ○○○○○ ○○○○○○○僅
  單純向客戶收取汽車零件交易款項，無任何不法行為，該客戶
  何以不利用銀行轉帳或匯款，手續既簡便，亦可留下給付紀錄
  ，以為憑證？甲○○○○○ ○○○○○ ○○○○○○○又何以願意支付數萬元機
  票及旅費，要求戊○○前往日本，再由該客戶前去新宿車站交
  付款項等迂迴繁複、耗時費力之方式？況收取帳款又何以須交
  付價值無幾之Ｔ恤一件？參以前述其利用丙○○收款及運輸
　毒品之事實，其將扣案合計淨重高達三百二十七點九二公克之
  古柯鹼藏放於其與戊○○之同居處，顯為伺機販售之用。
(8)販賣毒品行為，原不以販入之後復行賣出為要件，祇要以營利
  為目的，將毒品販入，其犯罪即為完成，其後分次賣出，與先
  前之販入行為，均為非法販賣犯行而構成連續犯，最高法院著
  有六十七年臺上字第二五○○號判例、八十五年臺上字第四九
  四六號判決可參。甲○○○○○ ○○○○○ ○○○○○○○於不詳時間、地點購
  入扣案古柯鹼二大包，藏放於其與戊○○同居之住處伺機販售
  ，不論事後毒品是否賣出，其販賣第一級毒品古柯鹼之行為均
  已完成，其犯行已足以認定。
(三)戊○○部分：戊○○否認知悉扣案物品為古柯鹼，辯稱：扣案
  古柯鹼是甲○○○○○ ○○○○○ ○○○○○○○帶回來的，叫我不能動（詳前
  述事實欄二(二)(2)）等語。本院認為：
(1)戊○○於警員詢問時稱：（請詳述秘魯的行程？）答：約於今
  年九月間，我搭乘飛機從臺北到曼谷到阿姆斯特丹到利馬，到
  達利馬當天並未找到KENNETH 指定旅館，到了第三天才找到
  KENNETH 指定我在利馬應投宿之飯店。我在該旅館約住了半個
  多月，續因行李遭竊，迫使更換旅館，約住了一個星期左右（
  該旅館亦是位於原旅館附近），之後走陸路（搭乘巴士）至厄
  瓜多搭乘飛機至阿姆斯特丹到曼谷到臺北。（這段期間可有
  KENNETH 的指定朋友與你聯絡？）答：都沒有，但是於住在利
  馬的旅館時，曾有一名外國人（操國語）打電話關懷過，但我
  不認識他（九十三年偵字第二○九五○號卷二第七頁反面第二
  行至倒數第三行），參以其於檢察官訊問時之陳述（詳前事實
  欄二(二)(5)），縱使戊○○於本次前往祕魯時，尚不知甲○○○○○○○○○○ ○○○○○○○ 之真正目的，其對於甲○○○○○ ○○○○○ ○○○○○○○不
  僅未共同前往，且一再要求其滯留當地長達一個多月，均未前
  去會合，期間又有不認識的外國人打電話關心，更於其詢問
  甲○○○○○ ○○○○○ ○○○○○○○等待之理由時，反遭責罵等等違反常情
  之行為，實無全然未生懷疑之可能。
(2)戊○○於本次受甲○○○○○ ○○○○○ ○○○○○○○之託前往日本時，對其
  祕魯之行中，甲○○○○○ ○○○○○ ○○○○○○○種種違反常情之行為仍應
  記憶猶新，其面對甲○○○○○ ○○○○○ ○○○○○○○捨以銀行轉帳或匯款
  之簡便手續而不為，卻支付數萬元機票及旅費，委其攜帶價值
  無幾之Ｔ恤一件前往日本交付該名黑人男子及收款（詳如事實
  欄二(二)(7)），並應於日本停留一星期等可疑之要求，竟仍欣然
  應允前往，足證戊○○主觀上應可預見甲○○○○○ ○○○○○ ○○○○○○○
  託其出國乃為販賣毒品。
(3)戊○○於檢察官訊問時稱：房間鑰匙我們都有，衣櫃任何人都
  可以開（九十三年偵字第二○九五○號卷二第二二八頁第十三
  行）。其雖於本院審理時改稱：（臺北縣淡水鎮○○路十六巷
  Ｄ棟十九樓六樓是否為你住處？）答：是KENNETH 要我租這個
  房子，房租也是KENNETH 付的，我在裡面住了不到二個月，從
  租在那裡開始到本件被查獲為止，是從九十三年十月份開始租
  。（這段期間，有無住過其他地方？）答：有，我住過紅樹林
  捷運站，因為KENNETH 會把我趕出去。（你住在那裡，有無淡
  水住處的鑰匙？）答：沒有，鑰匙都在KENNETH 身上，包括我
  機車鑰匙都在他身上（本院卷二第六十頁倒數第七行至第九行
  ）等語，然戊○○為臺灣人民，其父親丁○○居住於臺北縣林
  口鄉○○路六四六巷五二號，於本院命以二十萬元具保時，其
  父親亦籌款為其擔保，縱使其確遭甲○○○○○ ○○○○○ ○○○○○○○趕出
  臺北縣淡水鎮○○路十六巷Ｄ棟十九樓六樓住處，亦無委身於
  紅樹林捷運站過夜之必要；況其自稱月入十萬元以上，亦可暫
  居於旅館，何必露宿街頭？足證戊○○前述辯解純為脫免罪責
  之詞，不足採信，其與甲○○○○○ ○○○○○ ○○○○○○○均各持有前述地
  點之鑰匙，隨時可自由出入前述地點。其次，戊○○稱衣櫃內
  另置有一可上鎖之保險箱，均由甲○○○○○ ○○○○○ ○○○○○○○使用，
  則甲○○○○○ ○○○○○ ○○○○○○○既禁止戊○○碰觸置於衣櫃內之手提
  包，顯然不願意戊○○知悉內容物，何以不將手提包鎖於該保
  險箱內，阻絕戊○○知悉之可能性，而放在無法上鎖且戊○○
  隨時可觸及之衣櫃中，再大費周章地設計衣物之摺疊方式，以
  判斷戊○○是否有翻動？由此更可認定戊○○前述辯解並非事
  實，其於甲○○○○○ ○○○○○ ○○○○○○○將手提包攜回淡水住處時，實
  已知悉該手提包之內容物為毒品。
(4)綜上所述，本次甲○○○○○ ○○○○○ ○○○○○○○於不詳時間、地點購入
  扣案古柯鹼二大包，藏放於其與戊○○同居之住處，雖於售出
  前遭警查獲，然戊○○既因貪圖可免費前往菲律賓、祕魯、日
  本等各地旅遊之利益，而數次前往祕魯、日本等地，已可預見
  甲○○○○○ ○○○○○ ○○○○○○○亦將循前模式，再度要求其實行運輸或
  收款等販賣行為，參照前述事實欄二(二)(8)所述，不論事後毒品
  是否賣出，其與甲○○○○○ ○○○○○ ○○○○○○○共同販賣第一級毒品古
  柯鹼之行為均已完成，其犯行已足以認定。
貳、論罪科刑之依據
一古柯鹼為毒品危害防制條例第二條所定之第一級毒品，且為懲
  治走私條例公告管制物品項目及其數額甲項第四款之管制進出
  口物品。被告甲○○○○○ ○○○○○ ○○○○○○○、丙○○所為，均犯毒品
  危害防制條例第四條第一項販賣第一級毒品罪、運輸第一級毒
  品罪，及懲治走私條例第二條第一項私運管制物品出口罪，其
  二人相互間有犯意聯絡及行為分擔，為共同正犯。又其二人以
  一運輸行為而觸犯運輸第一級毒品、私運管制物品出口二罪名
  ，依想像競合犯論以較重之運輸第一級毒品罪，並與販賣第一
  級毒品二罪間，有方法目的之牽連關係，依牽連犯之規定，從
  情節較重之販賣第一級毒品罪處斷（最高法院七十三年度臺覆
  字第十七號判例參照），至其二人持有第一級毒品之低度行為
  為販賣之高度行為所吸收，不另論罪。其次，甲○○○○○ ○○○○○○○○○○○○ 與戊○○所為，均犯毒品危害防制條例第四條第一項
  販賣第一級毒品罪，其二人相互間有犯意聯絡及行為分擔，為
  共同正犯，其等持有第一級毒品之行為，為販賣之高度行為所
  吸收，不另論罪。甲○○○○○ ○○○○○ ○○○○○○○先後二次販賣第一級
  毒品犯行間，時間緊接，方式相同，觸犯構成要件相同之罪名
  ，顯係基於概括犯意反覆為之，為連續犯，以一罪論，並依刑
  法第六十五條第一項規定，不加重其刑。公訴意旨雖認丙○○
  、戊○○二人配合甲○○○○○ ○○○○○ ○○○○○○○與乙○○共同分工完
  成走私行為，四人為共同正犯等語。惟共同正犯之意思聯絡，
  雖不限於事前有所協議，但於行為當時，仍須基於相互之認識
  ，以共同犯罪之意思而參與，始足當之。本院經審理結果，認
  不能證明乙○○有公訴人所指犯行，將詳述於後，而丙○○、
  戊○○二人雖各與甲○○○○○ ○○○○○ ○○○○○○○有販賣第一級毒品之
  犯意聯絡，然其二人彼此間並不相識，且為分次配合甲○○○○○○○○○○ ○○○○○○○ 從事販賣行為，尚難認為其二人間有犯意聯絡
  ，附此敘明。
二本院審酌被告甲○○○○○ ○○○○○ ○○○○○○○利用婚姻取得在臺居留權
  ，以臺灣為毒品轉運據點，從國外私運古柯鹼入境我國後，藉
  金錢及感情誘惑臺灣女子夾帶毒品闖關，並代為出國收取價金
  ，從事跨國販毒交易，不僅使臺灣名譽醜化，影響國家利益外
  ，更使該等臺灣女子將同陷囹圄，危害臺灣社會甚鉅；被告丙○○、戊○○因積欠卡債，貪圖免費出國之利益，從事販賣運
  輸毒品之行為，三人於到案後均否認涉案，毫無悔意，處以法
  定最低刑，不予減刑。公訴意旨雖對甲○○○○○ ○○○○○ ○○○○○○○求
  處死刑，並認戊○○智識尚淺，且受甲○○○○○ ○○○○○ ○○○○○○○暴
  力虐待，到案後已提供諸多證詞供司法調查，而請求減輕其刑
  為有期徒刑十年。惟參以本案扣得古柯鹼之數量及甲○○○○○○○○○○ ○○○○○○○ 使用之手段尚屬平和等情節，本院認倘對之處
  以死刑尚嫌過苛；而戊○○否認犯行，顯然毫無悔意，實無減
  輕之理由等一切情狀，各量處如主文所示之刑，並就罰金部分
  諭知易服勞役之折算標準，且均依法宣告褫奪公權終身。被告
  甲○○○○○ ○○○○○ ○○○○○○○為奈及利亞人，有其護照影本一份可證
  ，依刑法第七十七條、第七十九條之規定，無期徒刑執行逾十
  五年後如合於假釋要件，並於假釋後滿十五年，其未執行之刑
  以已執行論，其雖受無期徒刑之宣告，然非無刑之執行完畢或
  受赦免之可能，本院認不宜任其留於本國境內，爰依刑法第九
  十五條規定，於刑之執行完畢或受赦免後予以驅逐出境。又刑
  法第三十七條第一項規定，宣告死刑或無期徒刑者，宣告褫奪
  公權終身，係採義務宣告主義，並無本國人與外國人之別，法
  官無自由審酌之權，且外國人受無期徒刑之執行，經假釋後，
  非不能因應聘為我國公營事業機構技術人員，而取得中華民國
  國籍，仍有為我國公務員之資格，褫奪公權之宣告，尚非無其
  實益（最高法院八十三年度臺覆字第九八號判決參照。
三扣案如附表編號一、三、五所示之第一級毒品古柯鹼，應依毒
  品危害防制條例第十八條第一項前段規定，沒收銷燬之。扣案
  如附表編號二、四、六至九，及十一所示之物，均為甲○○○○○○○○○○ ○○○○○○○ 所有，編號十之物為丙○○所有，或為包裝毒
  品所用之物，或為運輸古柯鹼所用之物，而編號十一之夾鏈袋
  一包與扣案古柯鹼同置於一處，顯為分裝古柯鹼，亦為供販賣
  毒品所用之物，均依毒品危害防制條例第十九條第一項沒收之
  ，而該等物品均已扣案，不另為追徵之諭知。至扣案甲○○○○○○○○○○ ○○○○○○○ 所有之鑰匙、存摺、手機二支、居留證、電話
  簿、帳冊，戊○○所有之房屋租賃契約書、手機一支等物均與
  本案犯罪無直接關係，僅具證據性質；丙○○之護照、聯合航
  空公司機票雖為丙○○所有，然運輸毒品之交通工具為該班次
  飛機，並非機票、護照，聯合航空公司登機證明則非屬丙○○
  所有，故均不另為沒收之諭知。
參、無罪部分
一公訴意旨略以：(一)甲○○○○○ ○○○○○ ○○○○○○○欲運送毒品前往日本
  ，於九十三年十一月二十二日下午以電話通知乙○○立即為丙○○購買機票，由甲○○○○○ ○○○○○ ○○○○○○○將機票費用匯至乙○○華南商業銀行新生分行之帳戶，乙○○再向世界旅行社訂購
　同年十一月二十三日上午十點十五分飛往東京之機票，甲○○○○○○○○○○ ○○○○○○○ 則於十一月二十三日上午返回其與乙○○位於
  臺北縣三重市○○路○段四七巷三弄二四號三樓住處，向乙○○取得當天機票與旅行社行程單資料後交給丙○○；及(二)戊○○於九十三年九月八日依甲○○○○○ ○○○○○ ○○○○○○○之指示，搭機
  經阿姆斯特丹前往祕魯之首都利馬，住在指定之旅館，準備攜
　帶毒品入境臺灣，其於當地依甲○○○○○ ○○○○○ ○○○○○○○與乙○○
　越洋電話之指示，延長在南美洲停留期間，並由乙○○在該電
  話中告知提款密碼，戊○○遂在厄瓜多Western Union Bank提
  領後續之旅費，而延長在南美洲停留一個月後，於同年十月初
  始返國。返國後於十月底某日下午，甲○○○○○ ○○○○○ ○○○○○○○將
  甫與乙○○從國外攜帶入境之純度高達百分之八三點八之古柯
  鹼裝在牛皮紙袋及休閒皮包內，未用任何容器封鎖，直接放在
  戊○○上開淡水租屋處房間之衣櫃內，並囑命戊○○謹慎保管
  等語，因認乙○○與甲○○○○○ ○○○○○ ○○○○○○○、丙○○、戊○○
  共同販賣、運輸第一級毒品古柯鹼。
二犯罪事實應依證據認定之，無證據不得推定其犯罪事實。不能
  證明被告犯罪者，應諭知無罪之判決，刑事訴訟法第一百五十
  四條、第三百零一條第一項分別定有明文。公訴意旨認被告涉
  有毒品危害防制條例第四條第一項販賣、運輸第一級毒品罪嫌
  之理由無非以：(1)扣得乙○○使用之門號000000000
  0號、0000000000號手機二支，及扣押筆錄、扣押
  物品目錄表，(2)被告戊○○之供述及證詞，證明丙○○、乙○○多次走私毒品及夾帶毒品入境之方式，(3)被告乙○○之供述
  及證詞，證明甲○○○○○ ○○○○○ ○○○○○○○持有大麻，伊早已知悉其
  販毒而持續參與並代辦機票簽證讓臺灣女子配合運毒之事實，
  (4)被告甲○○○○○ ○○○○○ ○○○○○○○之供述，證明伊與戊○○同居於
  淡水，被告丙○○、戊○○均認識其餘奈及利亞共犯DAVID 等
  人、伊託乙○○訂購赴日機票、及查獲當天清晨伊從淡水戊○○住處出發與丙○○會合交付毒品之事實，(5)乙○○華南商業
  銀行新生分行帳戶存摺明細，甲○○○○○ ○○○○○ ○○○○○○○匯錢紀錄
  ，(6)丙○○赴菲律賓機票票根、簽證收據、外幣兌換收據、漢
  生旅行社定位行程表，(7)漢生旅行社「旅行業代收轉付收據」
  二十六張，佐證被告等人多次出境配合走私毒品，(8)九十三年
  聲拘字第九十九號卷內監聽譯文，證明被告甲○○○○○ ○○○○○○○○○○○○ 委託其餘被告配合夾帶毒品出、入境之事實等件為其
  論據。乙○○則否認有與甲○○○○○ ○○○○○ ○○○○○○○及丙○○共同
  運送毒品之行為，辯稱：我只有在九十三年十一月二十二日受
  我丈夫甲○○○○○ ○○○○○ ○○○○○○○所託，幫他朋友丙○○訂了一張
  機票，就只有這一次（本院卷一第一一九頁）等語。
三本院認為：乙○○於九十三年十一月二十二日下午受甲○○○○○○○○○○ ○○○○○○○ 之指示，為丙○○向世界旅行社訂購同年十一
  月二十三日上午十點十五分飛往東京之機票，由甲○○○○○ ○○○○○○○○○○○○ 將機票費用匯至乙○○華南商業銀行新生分行之帳戶
  ，並於十一月二十三日上午返回其與乙○○位於臺北縣三重市
  ○○路○段四七巷三弄二四號三樓住處，向乙○○取得當天機
  票與旅行社行程單資料後交給丙○○等情，除經被告乙○○坦
  承外，並有如前貳、一(二)所述證據可證，雖無疑義；惟乙○○
  為丙○○代訂機票後，甲○○○○○ ○○○○○ ○○○○○○○既將機票費用轉
  入乙○○之帳戶，顯見該筆費用乃由甲○○○○○ ○○○○○ ○○○○○○○支
  付；而由其以000000000門號於九十三年十一月二十
  二日下午二點四十五分與甲○○○○○ ○○○○○ ○○○○○○○通聯譯文（九
　十三年聲拘字第九九號卷第二頁第一筆譯文）之內容，雖可認
  為乙○○曾不止一次，分別為丙○○、戊○○二人購買機票，
  然尚無法據此認為其對於甲○○○○○ ○○○○○ ○○○○○○○、丙○○、戊○○販賣及運輸毒品之事實有所認識，公訴人所舉證據不足以
  證明乙○○有與甲○○○○○ ○○○○○ ○○○○○○○、丙○○、戊○○共同
  販賣並運輸第一級毒品古柯鹼之犯行。此外，復查無其他積極
  證據足證被告涉有公訴人所指前述犯行，不能證明被告犯罪，
  參照前述說明，依法應為無罪之諭知。
四公訴意旨又以丙○○於甲○○○○○ ○○○○○ ○○○○○○○之要求下，先後
  前往祕魯、菲律賓及日本（即起訴書犯罪事實欄一、(一)(二)），
  戊○○則先後前往菲律賓、祕魯、日本（即起訴書犯罪事實欄
  一、(三)前段、(四)）等各地時，均有攜帶毒品或前往收取販毒價
  金之行為，因認其二人涉犯販賣及運輸第一級毒品罪。然事實
  之認定，應憑證據，如未能發現相當證據，或證據不足以證明
  ，自不能以推測或擬制之方法，為裁判基礎。而認定犯罪事實
  所憑之證據，雖不以直接證據為限，間接證據亦包括在內，然
  無論直接證據或間接證據，其為訴訟上之證明，須於通常一般
  之人均不致有所懷疑，而得確信其為真實之程度者，始得據為
  有罪之認定，此有最高法院四十年台上字第八六號、七十六年
  台上字第四九八六號判例可參。丙○○與戊○○均否認知悉前
  述行程所收取之金錢為販毒價金，所攜帶之物品內藏毒品等情
  ，公訴人又未舉其他足以證明其二人涉犯所指罪行之證據，自
  難認其等除有罪事實欄所載外，尚有其他販賣並運輸第一級毒
  品古柯鹼之犯行。依丙○○於九十三年三月二十日前往祕魯，
  四月十一日返國，同年七月二十日前往菲律賓馬尼拉，七月二
  十三日返國，同年十月十三日前往日本，十月十五日返國，十
  一月二十三日再度前往日本，戊○○於九十三年九月十六日前
  往祕魯，十月二十四日返國，同年十月二十七日前往菲律賓馬
  尼拉，十月三十一日返國等緊密之行程，及各次行程中，或攜
  帶衣物前往交付特定人，或向特定人收取金錢等相同之行為，
  時間緊連，住宿安排、聯絡方式等均如出一轍，手法相當，顯
  係連續之行為，雖起訴書未記載此部分行為與前述經本院論罪
  之犯行間有連續犯之裁判上一罪關係，惟本院既認尚無證據足
  以證明其二人此部份行為有販賣或運輸第一級毒品古柯鹼犯行
  ，爰不另為無罪之諭知。
肆、適用之法條：刑事訴訟法第二百九十九條第一項前段、第三
    百零一條，毒品危害防制條例第四條第一項、第十八條第一
    項前段、第十九條，懲治走私條例第二條第一項，刑法第十
    一條前段、第二十八條、第五十六條、第五十五條、第三十
    七條第一項、第九十五條、第四十二條第三項，現行法規所
    定貨幣單位折算新臺幣條例第二條。
本案經檢察官李鴻維到庭執行職務
中　　華　　民　　國　　94　　年　　10　　月　　26　　日
　　　　　　　　　刑事第十五庭  審判長法　官　周祖民
                                      法  官  黃雅君
                                      法  官  邱蓮華
以上正本證明與原本無異。
如不服本判決應於送達後10日內向本院提出上訴狀。
                                      書記官  王黎輝
中　　華　　民　　國　　94　　年　　10　　月　　28　　日
附表
┌──┬─────────┬───┬──────────────┐
│編號│物品名稱          │數　量│  內   容                   │
├──┼─────────┼───┼──────────────┤
│ 01 │ 古柯鹼           │二包  │純度百分之七十七點零五      │
│    │                  │      │合計淨重七百九十三點二六公克│
│    │                  │      │純質淨重六百十一點二公克    │
├──┼─────────┼───┼──────────────┤
│ 02 │ 空包裝           │二個  │重十七點九二公克            │
├──┼─────────┼───┼──────────────┤
│ 03 │ 古柯鹼           │一包  │分裝為二小包                │
│    │                  │      │純度百分之八十三點八        │
│    │                  │      │合計淨重二百零六點二二公克  │
│    │                  │      │純質淨重一百七十二點八一公克│
├──┼─────────┼───┼──────────────┤
│ 04 │ 空包裝           │二個  │重五點四六公克              │
├──┼─────────┼───┼──────────────┤
│ 05 │ 古柯鹼           │一包  │分裝為三小包                │
│    │                  │      │純度百分之七十五點二        │
│    │                  │      │合計淨重一百二十一點七公克  │
│    │                  │      │純質淨重九十一點五二公克    │
├──┼─────────┼───┼──────────────┤
│ 06 │ 空包裝           │三個  │重四點九七公克              │
├──┼─────────┼───┼──────────────┤
│ 07 │萊爾富塑膠袋      │一個  │                            │
├──┼─────────┼───┼──────────────┤
│ 08 │沙宣洗髮精空瓶    │一個  │                            │
├──┼─────────┼───┼──────────────┤
│ 09 │仙蒂沐浴乳空瓶    │一個  │                            │
├──┼─────────┼───┼──────────────┤
│ 10 │MOTOROLA手機      │一支  │門號 0000000000   │
├──┼─────────┼───┼──────────────┤
│ 11 │夾鏈袋            │一包  │                            │
└──┴─────────┴───┴──────────────┘
附錄論罪科刑法條
毒品危害防制條例第4條第1項
製造、運輸、販賣第一級毒品者，處死刑或無期徒刑；處無期徒
刑者，得併科新臺幣一千萬元以下罰金。
懲治走私條例第2條第1項
私運管制物品進口、出口逾公告數額者，處七年以下有期徒刑，
得併科新臺幣三百萬元以下罰金。
